# 如何理解“划转”

提问人：yahmm 时间：2012-03-17 12:16:46
财税[2012]4号文件：“同一投资主体内部所属企业之间土地、房屋权属的划转，包括母公司与其全资子公司之间，同一公司所属全资子公司之间，同一自然人与其设立的个人独资企业、一人有限公司之间土地、房屋权属的划转，免征契税”。 上述的划转是无偿划转还是有偿划转。比如说，一个有限责任公司的股东将其所的房屋投资至该一人有限公司，算不算划转，用不有交契税。如果是无偿划转，接受方用不用做账务处理

回答人：chenyiwei
“划转”这个概念没有严格的定义。比较常见的是“国有产权、国有资产的无偿划转”。 根据《企业国有产权无偿划转管理暂行办法》
（国资发产权[2005]239号）的规定，“本办法所称企业国有产权无偿划转，是指企业国有产权在政府机构、事业单位、国有独资企业、国有独资公司之间的无偿转移”，因此理论上投资入股是不属于无偿划转的。 如果“划转”不与“无偿”连用，则一般理解有偿的划转（出售、作价投资入股等）也可以算作广义上的“划转”，但这一理解并无法规和政策依据。